【裁判字號】    89,重上更(三),18
【裁判日期】    890615
【裁判案由】    違反槍彈藥刀械管制條例等
【裁判全文】
臺灣高等法院高雄分院刑事判決                八十九年度重上更(三)字第一八號
    上  訴  人   乙○○
    即  被  告
    選任辯護人  黃璽麟  律師
                洪耀臨
右上訴人因違反槍砲彈藥刀械管制條例等案件，不服臺灣屏東地方法院八十四年度重
訴緝字第三號中華民國八十四年八月九日第一審判決（起訴案號：臺灣屏東地方法院
檢察署八十三年度偵字第一一一一號、第一一一二號、第一一一三號、第一一一五號
、第一一六六號、第一二四五號、第一二九六號、第一三二一號、第一三三二號、第
一三八八號、第三○五六號、第一三三四二號、八十三年度偵緝字第一八號、第二三
號、第二九號），提起上訴，經判決後由最高法院第三次發回更審，本院判決如左：
      主      文
原判決撤銷。
乙○○共同未經許可，運輸衝鋒槍，處有期徒刑玖年陸月，褫奪甲權伍年。
附表一所示之槍彈扣除附表二編號5所示之子彈五十顆外，均沒收。
      事      實
一、緣黃力郎（通緝中）、王玉彰（業經本院判處有期徒刑十七年確定）二人基於私
    運管制物品，具有殺傷力及破壞性之槍械、彈藥進口販賣，以營取暴利之概括犯
    意，先由黃力郎於民國八十一年十月間，在台中市○○○路某咖啡廳，以短槍含
    子彈每支新台幣（下同）約十五萬至二十萬元，長槍含子彈每支三十萬至四十萬
    元（實價視現貨之新舊程度及品質等情而定）之價金，向鄭錦元（業經本院判處
    有期徒刑十六年確定）兜售，鄭錦元因經營賭場，需擁槍自重及為轉售槍彈圖利
    ，竟基於概括之犯意而與黃力郎達成合意，黃力郎遂於同年十月間，偕同鄭錦元
    前往高雄縣岡山鎮○○街卅四號五樓之二楊瑞興（綽號國良、業經原審判處有期
    徒刑十六年確定）住處，於該處由鄭錦元給付黃力郎二十萬元為定金，至同年十
    一月底黃力郎又先後二次向鄭錦元收取部分價款，分別為二十萬元、四十萬元；
    黃力郎、楊瑞興嗣即積極展開走私槍彈之工作，並以王玉彰所有（登記其父王進
    添名下）之永松號漁船為運輸工具，由楊瑞興負責僱用船員及押運槍彈之工作，
    黃力郎應允事成給付楊瑞興八十五萬元之佣金，並先給付楊瑞興四十五萬元；楊
    瑞興再以二十五萬元僱用乙○○為船長，負責駕駛永松號漁船，另以三萬元佣金
    僱用不知情之陳榮華為船員，黃力郎並委請原在永松號漁船擔任船員之親戚洪和
    順（業經原審判處有期徒刑九年確定）負責監督走私槍械之過程；乙○○、楊瑞
    興、洪和順並基於共同之犯意，由乙○○交付傅文炳之船員證供楊瑞興使用，再
    由洪和順持向屏東縣警察局安檢中心恆春安檢組大光漁港檢查哨報關出港，使楊
    瑞興冒用不知情之傅文炳船員證矇混檢查哨之檢查，未經向內政部警政署入出境
    管理局（以下簡稱境管局）申請許可而擅自出境，於八十二年二月二十日凌晨五
    時卅五分許，自屏東縣恆春鎮後壁湖大光漁港出發，同船載有乙○○、陳榮華、
    洪和順及楊瑞興等四人，前往菲律賓，於八十二年二月下旬抵達菲律賓三聖塊港
    口，先完成補給糧食給遭菲律賓政府扣留之恒春漁船（乙○○之父亦在被扣押之
    漁民中）之工作後，再駛至王玉彰所租用之小島，由王玉彰將其搜購之如附表一
    之槍彈裝入帆布袋一袋搬上永松號漁船，因暗倉太小，乃由楊瑞興先至暗倉下面
    ，再由乙○○在上面將槍彈交給楊瑞興放置在暗倉內，裝放妥當即起航回台灣，
    於八十二年三月三日下午五時十分許，返抵大光漁港，人員通關完成，私運管制
    之物品進入台灣；為避免槍彈被查獲而遲至當晚九時許，始由楊瑞興、乙○○及
 洪和順上船取回前開槍彈，再由楊瑞興藏放高雄縣岡山鎮○○街卅四號五樓之二
    ，並通知鄭錦元取貨，鄭錦元即囑由江茂煙（業經原審判處有期徒刑十年確定）
    駕駛自用小客車搭載，於翌（四）日凌晨五、六時許，在上址點收上開槍彈全部
    ，並運輸至台中縣大里市○○路二一八巷五號住處，交貨當場並由鄭錦元給付四
    十萬元予楊瑞興，作為走私槍械之代價，餘額六十萬元另由鄭錦元與黃力郎親自
    於數日後在台中市○○○路某咖啡廳結算清償，與前述所交付之價款共一百八十
    萬元。其後因部分槍械故障，所以由黃力郎向鄭錦元取回九０手槍二支及四五手
    槍一支，含子彈二十三顆。嗣經檢察官主動、親自指揮內政部警政署刑事警察局
    偵一隊（以下簡稱刑警局）、屏東縣警察局、法務部調查局台灣省調查處屏東縣
    調查站（以下簡稱屏東縣調查站）及高雄縣警察局合組獵狐專案小組（以下簡稱
    專案小組），首於八十三年二月九日廿二時許，及翌（十）日凌晨零時五十分許
    ，先後在屏東縣恆春鎮○○路漁港、滿州鄉○○村○○路一五０巷二號（即張瑞
    明家）及附近逮捕已判刑之張再生、張瑞明及魏士原等人，並經張瑞明帶同警方
    人員於同年月十日凌晨六時十分許，在滿州鄉港口村風吹砂附近海邊，取獲黃力
    郎、王玉彰等另案第五次（此次乙○○未參與）走私槍械所私運進口之槍彈，並
    循線查獲乙○○。
二、案經臺灣屏東地方法院檢察署檢察官主動指揮刑警局、屏東縣警察局、屏東縣調
    查站及高雄縣警察局合組專案小組偵查起訴，案發後乙○○滯留菲律賓，經原審
    通緝於八十四年五月十三日返台時為警緝獲。
      理      由
一、訊據上訴人即被告乙○○，固不諱言於右揭時、地，與陳榮華、洪和順及楊瑞興
    共同駕駛永松號漁船至菲律賓三聖塊港口，惟矢口否認有右開犯行，辯稱：我完
    全不知道要去走私槍枝，亦不知道楊瑞興冒用傅文炳之名偷渡出境，永松號漁船
    此次至菲律賓係因當時有恒春籍漁船十一艘遭菲律賓政府扣留，船上漁民欠缺米
    糧，我父親尤正榮亦為被扣押之漁民，而當時王玉彰所有之永松號漁船適要至菲
    律賓辦理驗船，恒春漁會要我送米糧去菲律賓給被扣押之漁民吃，乃受託駕駛永
    松號漁船送米糧至菲律賓，並辦理永松號漁船之驗船工作，我並不知道楊瑞興要
    去走私槍枝，亦未收到二十五萬元報酬云云。
二、經查：
（一) 前開事實，業據同案被告楊瑞興於警訊時供稱：「於八十一年十二月間由鄭錦
      元出資一百四十萬元走私槍械，其中我拿了四十五萬元．．．搭乘王玉彰所有
      的「永松號」漁船，其中船長乙○○我拿了二十五萬元給他當為運送走私槍械
      之酬勞，船員陳榮華、洪和順均是由我及黃力郎共同找來的，然後由後壁湖漁
      港出發，前往菲律賓「三聖塊」港口，到達後約一周，王玉彰便將在菲律賓購
      妥走私槍械，用一包帆布袋裝好，共計十二支槍及子彈五百餘發交給我，並交
      待我返台後，將槍械交給鄭錦元，還留給我鄭錦元的小舅子江茂煙的電話０四
      ─0000000號，要我與鄭錦元聯絡，我隨即將槍械藏於「永松號」漁船
      上，該漁船並抓了龍蝦及魚貨作掩飾，返回後壁湖漁港，然後由我及乙○○將
      船上走私槍械搬至我所租來的轎車上，載運回岡山鎮我的住處，並打電話給黃
      力郎、鄭錦元，於隔日相約在我岡山鎮○○街卅四號住處，見面後於該租住處
      地下室將槍械清點及交給鄭錦元，鄭錦元又當場付了四十萬元酬勞給我，該次
      走私槍械除了船員陳榮華知情外，其他參與的人均事前便知情。」等語（見屏
      警刑三字第九七四四號警訊卷八十三年二月二十六日楊瑞興筆錄）；於偵查中
      又供稱：「從八十一年十月份開始，黃力郎到我家找我說有一些東西，我問什
      麼東西，他說槍械，要從菲律賓帶回來，他說已有船隻，但沒有船長及船員，
      所以找我幫他找船長，我找乙○○當船長及陳榮華船員二人，另外船員洪和順
      是黃力郎表哥，由他找來的船員」、「此次載槍械代價是八十五萬元，出港前
      黃力郎拿四十萬左右，我交二十五萬元給船長乙○○」、「我向乙○○說要去
      菲國載槍彈，他問我代價，我說二十五萬元，他就答應了」、「王玉彰拿槍來
      時，我請乙○○、洪和順三人一起搬上船，因為暗倉很小，我先到暗倉下面，
      再由乙○○、洪和順（嗣楊瑞興更改稱當時洪和順不在船上）在上面將槍械交
      給我，放置暗倉內」、「乙○○我很熟悉，三、四年前在屏東東港喝酒認識的
      」、「我與乙○○等人均沒有仇恨，我照事實經過說出」「我冒用傅文炳船員
      證出海，是乙○○拿給伊使用的」、「返台後，我從暗倉內取槍後交給乙○○
      ，由乙○○拿到駕駛室．．．等接運的小客車來時，我才從駕駛室將槍取出舺
      板上，再叫洪和順接過，我跳到另一條船（比較靠近岸上船隻）洪和順再將槍
      交給我拿到岸上的車內」等語（見八十三年度偵字第一一一一號影印卷第五十
   八頁至第六十二頁、第六十四頁、八十五頁、第八十七頁）；於原審審理時亦
      供稱：「第一次走私是黃力郎拿八十五萬元僱用船員，我以二十五萬元僱乙○
      ○為船長，另以十五萬元購買漁船油料及食品，此次獲利四十五萬元，洪和順
      不知情，是乙○○拿傅文炳船員證給我，返回大光漁港是我與乙○○回到船上
      取槍」、「第一次走私是黃力郎叫我到菲律賓三聖塊港運槍，是王玉彰交槍給
      我」等語（見原審八十三年四月二十二日、八十三年六月十日訊問筆錄），甚
      為詳盡，同案被告楊瑞興除迴護同案被告洪和順外，就被告乙○○部分，與警
      訊、偵查中供述一致，復與同案被告王玉彰、鄭錦元於警訊、偵查及原審審理
      時供述情節大致相符，自堪採信。足認本次走私槍械，被告王玉彰、黃力郎為
      貨主，居於出售槍彈之地位，再由王玉彰、黃力郎與楊瑞與、乙○○、洪和順
      共同運輸並走私進口，被告乙○○、楊瑞興、洪和順居於運輸、走私之地位，
      鄭錦元則為買受人，將該購入之槍彈運輸至他處。共同被告楊瑞興雖於原審及
      本院審理中事後翻異前供，供稱：乙○○不知走私槍械之事，是警方要我這樣
      說的云云，惟其於本院前審先供稱：警方說槍這麼多，如何一人走私，船長應
      該知情，我就供出乙○○，而實際上乙○○不知情云云（見本院上訴卷第六十
      八頁），繼又改稱：問案警員說怎麼可能你們少數人知道，要我配合他們，那
      都是他們寫的云云（見本院上更一卷第八十頁），前後所述警訊筆錄係其供出
      乙○○，或警方自行寫的，顯不一致，共同被告楊瑞興對其親身經歷之警訊筆
      錄如何製作竟供述不一，則其事後否認警訊筆錄之真正，自係為迴護被告乙○
      ○之詞，不足採信。
（二）共犯楊瑞興雖於八十三年二月十三日第一次警訊筆錄並未指及被告乙○○有涉
      及本件走私，於八十三年二月十四日第二次警訊筆錄更謂「除洪姓船員（指洪
      和順）外，船長（即被告乙○○）及陳姓船員均不知情（走私槍彈）」（警訊
      卷第七十二、七十四頁），惟其嗣後警訊中若被訊及船上人員（含船長、船員
      ）是否知情參與時，均供稱：船長乙○○知情，又各次談及船長及船員之報酬
      時始終供稱給船長乙○○二十五萬元，船員陳榮華（無罪確定）三萬元等語（
      見楊瑞興八十三年二月十八日、二月二十六日警訊筆錄），核與陳榮華所供稱
      其之報酬為三萬元等語相符，顯見共犯楊瑞興所稱此次船長乙○○之報酬為二
      十五萬元等語，應堪採信，若被告乙○○不知情，楊瑞興當不致與乙○○約定
      如此高之報酬。又共犯洪和順亦供稱：漁船返回大光漁港後，綽號「國良」（
      楊瑞興）打電話給尤文誠，不久．．．來將綽號「國良」、乙○○及那只裝有
      槍械的手提袋載走（見同署八十三度偵緝字第十八號卷八十三年三月九日警訊
      筆錄）。亦與共犯楊瑞興所供述返回大光漁港後被告乙○○參與將走私槍械卸
      下等情相符，益見被告乙○○確有參與走私槍械無訛。
（三）同案被告洪和順於警訊供稱：我認識傅文炳本人，所以知道綽號國良冒用他的
      船員證報關出港；漁船返回大光漁港後，綽號「國良」（楊瑞興）打電話給尤
      文誠，不久．．．來將綽號「國良」、乙○○及那只裝有槍械的手提袋載走（
      見同署八十三年度偵緝字第十八號卷八十三年三月九日警訊筆錄）。又被告洪
      和順於原審時亦供承：永松號要報關出港時是乙○○叫我去報關等語（見原審
      八十三年度重訴字第三號卷第一七０頁），參以共犯楊瑞興供稱與乙○○很熟
      悉，三、四年前在屏東東港喝酒認識的；證人即被告乙○○之弟尤文誠於本院
      前審證稱：是我介紹乙○○與楊瑞興認識，足見被告乙○○兄弟二人與楊瑞興
      熟識，焉會不知其冒用傅文炳之船員證偷渡出境？再者船員證上既有照片足以
      核對，豈有不知冒用之理？且洪和順與傅文炳於八十一年八月二十日起，至八
      十二年一月十九日止，均在永松號漁船擔任船員，有永松號漁船船員姓名表可
      按（附於最高法院八十七年度台上字第二五一六卷），當知楊瑞興冒用傅文炳
      之船員證。是被告所辯，不知楊瑞興真實姓名，亦不知其冒用傅文炳船員證云
      云，自無足取。
（四）被告乙○○雖辯稱：當時王玉彰所有之永松號漁船亦要至菲律賓辦理驗船，恒
      春漁會要我送米糧去菲律賓給被扣押之漁民吃，我乃受託送米糧至菲律賓，並
      辦理永松號漁船之驗船工作，我並不知道楊瑞興要去走私槍枝云云。惟依楊瑞
      興上述自警訊以迄原審迭次之供述，均供稱係自行找乙○○出海，並非由他人
      介紹；且被告乙○○先則辯稱：我和黃力郎認識，但沒有任何關係，他曾雇用
      伊送米糧到菲律賓但回航時空船（參見原審八十四年五月十三日訊問筆錄）；
      繼改稱：八十一年間是恆春漁會要我送物品過去菲律賓；我是拿東西去給他們
      吃；不知道有載東西回來；我是船長，但到菲律賓只有我上岸送東西給他們吃
      （參見原審八十四年六月九日訊問筆錄）等語；前後供詞不同，其真實性已令
      人質疑；再據被告乙○○請求傳喚到庭作證之證人吳高川雖結證稱：恆春漁船
      有十一艘被菲律賓扣押，因缺糧我知道乙○○要去菲律賓，所以託他帶物品去
      給那些漁民等語（參見原審八十四年六月二十三日訊問筆錄），證人即當時任
      恒春區漁會理事之張德清亦證稱：當時恒春區漁會理事長陳恆志有叫乙○○載
      糧食去菲律賓給扣押之漁民吃等語（見本院上更一卷八十一頁），然被告乙○
      ○既早已決定至菲律賓載運槍械，順便受託載運糧食到菲律賓補給遭扣押漁船
      ，亦屬常情，尚難據此為被告乙○○有利之認定。
（五）又據同案被告楊瑞興於原審審理時已供稱：「第一次走私是黃力郎拿八十五萬
      元僱用船員，我以二十五萬元僱乙○○為船長，另以十五萬元購買漁船油料及
      食品，此次獲利四十五萬元，洪和順不知情，是乙○○拿傅文炳船員證給我，
      返回大光漁港是我與乙○○回到船上取槍」、「第一次走私是黃力郎叫我到菲
      律賓三聖塊港運槍，是王玉彰交槍給我」等語（見原審八十三年四月二十二日
      、八十三年六月十日訊問筆錄），對被告乙○○參與本件走私槍械供述甚為詳
      盡，已如前述，雖就在菲律賓三聖塊港運槍之細節，與同案被告王玉彰在原審
      審理中所供稱：第一次走私槍械返回台灣是利用我所有之永松號漁船，他們通
      知我要用該船走私槍械，我沒有辦法，就讓他們使用，船到菲律賓三聖塊港後
      ，由菲律賓土著，將槍搬上船，我知道是搬槍等語（見原審八十三年五月三十
      日訊問筆錄），稍有不符，然係因同案被告王玉彰始終否認參與本件走私槍械
      ，始推稱船到菲律賓三聖塊港後，由菲律賓土著，將槍搬上船，以解免刑責，
      此應無違常理，況同案被告王玉彰亦另供承我知道是搬槍等情，顯見應以同案
      被告楊瑞興之供述為可採。
（六）綜上所述，被告乙○○對載運槍械之事應早已知情，其前述所辯，無非事後飾
      諉卸之詞，不足採信，事證明確，被告乙○○之犯行，堪以認定。
三、核被告乙○○所為係犯懲治走私條例第二條第一項之私運管制物品進口、及修正
    前槍砲彈藥刀械管制條例第七條第一項之未經許可運輸衝鋒槍、同條第二項之未
    經許可運輸手槍、第十一條第一項之未經許可運輸彈藥罪及國家安全法第六條第
    一項未經申請許可入出境罪；被告乙○○行為後，槍砲彈藥刀械管制條例已於八
    十六年十一月二十六日修正甲布施行，而修正前該條例第七條第一項、第二項，
    第十一條第一項之法定刑，均較修正後該條例第七條第一項、第十二條第一項之
    法定刑為輕，依刑法第二條第一項但書規定，自應適用裁判前之行為時法律，即
    修正前該條例第七條第一項、第二項，第十一條第一項之規定處斷。被告乙○○
    所犯附表一走私及運輸槍、彈部份，與王玉彰、黃力郎、楊瑞興、洪和順間，有
    犯意之聯絡，行為之分擔，均為共同正犯。就違反國家安全法部分，被告乙○○
    提供傅文炳船員證供楊瑞興使用，並交由洪和順報關，被告乙○○與楊瑞興及洪
    和順間，顯有犯意聯絡，行為分擔，亦均為共同正犯。被告乙○○所犯懲治走私
    條例第二條第一項之私運管制物品進口、及修正前槍砲彈藥刀械管制條例第七條
    第一項之未經許可運輸衝鋒槍、同條第二項之未經許可運輸手槍、第十一條第一
    項之未經許可運輸彈藥罪，係以一行為觸犯前開數罪名，為想像競合犯，應依刑
    法第五十五條從一重之修正前槍砲彈藥刀械管制條例第七條第一項之未經許可運
    輸衝鋒槍罪處斷。而所犯未經許可運輸衝鋒槍罪與未經申請許可入出境罪間，有
   方法結果之牽連關係，亦應從一重之未經許可運輸衝鋒槍罪處斷。
四、原審就被告乙○○部份，予以論罪科刑，固非無見，惟查：（一）被告乙○○未
    經許可運輸衝鋒槍之行為後，槍砲彈藥刀械管制條例業於八十六年十一月二十四
    日甲布實施，而於同年月二十六日生效。修正後之槍砲彈藥刀械管制條例第七條
    第一項、第十二條第一項之法定刑較修正前之槍砲彈藥刀械管制條例第七條第一
    項、第二項，第十一條第一項為重，依刑法第二條第一項但書規定，自應適用有
    利於被告之法律即修正前之槍砲彈藥刀械管制條例第七條第一項、第二項，第十
    一條第一項之規定論處；原判決未及依刑法第二條第一項但書規定為新、舊法之
    比較適用，尚有未洽。(二)附表二編號1至3所示轉輪手槍三支，不能證明係被告
    私運進口者，編號4所示五九四半自動手槍並非被告私運進口者（均無殺傷力）
    ，原判決認定為被告私運進口者，亦有未洽。(三)被告非法運輸者計有修正前槍
    砲彈藥刀械管制條例第七條第一項之衝鋒槍，同條第二項之手槍，同法第十一條
    第一項之彈葯，此部分固係一行為而犯上述三罪，而有想像競合犯之適用，至楊
    瑞興冒名出境，犯國家安全法第六條第一項之未經許可入出境罪，與上開三罪之
    運輸槍彈犯行，有方法結果之牽連關係，原判決認係想像競合關係亦有未當；被
    告乙○○上訴意旨，否認犯罪，雖無理由，惟原判決既有上述可議，自應由本院
    將原判決予以撤銷改判；審酌被告乙○○為圖私利，走私槍械入境，危害國家、
    社會安全甚巨等一切情狀，仍如原審量處有期徒刑九年六月，且依被告犯罪之性
    質認有宣告褫奪甲權之必要，併宣告褫奪甲權五年。附表一所載之槍彈除如附表
    二編號5之子彈五十顆經實際試射，無法擊發認無殺傷力外，餘皆認為係制式子
    彈而具有殺傷力，此有內政部警政署刑事警察局八十三年二月二十八日刑鑑字第
    五五五八０及第五０五五號鑑驗通知書二紙在卷可稽，均為違禁物；附表一所載
    之槍彈扣除附表二編號5之子彈五十顆外，均因無法證明已滅失，不問屬於被告
    與否，均應依刑法第三十八條第一項第一款分別併宣告沒收。末查保安處分係對
    受處分人將來危險性所為拘束其身體、自由等之處置，以達教化與治療之目的，
    為刑罰之補充制度。本諸法制國家保障人權之原理及刑法之保護作用，其法律規
    定之內容，應受比例原則之規範，使保安處分之宣告，與行為人所為行為之嚴重
    性，行為人所表現之危險性，及對於行為人未來行為之期待性相當。是於槍砲彈
    藥刀械管制條例八十六年十一月二十四日修正甲布施行前犯該條例第十九條第一
    項所列舉之罪，除合於刑法第九十條第一項之要件得依該條項規定宣告保安處分
    外，依從新從輕原則，自無適用刑法第二條第二項，依修正後槍砲彈藥刀械管制
    條例第十九條第一項規定宣告保安處分之餘地（司法院大法官議決釋字第四七一
    號解釋參照），本件被告乙○○犯罪係在槍砲彈藥刀械管制條例八十六年十一月
    二十四日修正甲布施行前，依上開說明，毋須依新條例規定宣告保安處分，併予
    敘明。
據上論結，應依刑事訴訟法第三百六十九條第一項前段、第三百六十四條、第二百九
十九條第一項前段、懲治走私條例第二條第一項、修正前槍砲彈藥刀械管制條例第七
條第一項、第二項、第十一條第一項，國家安全法第六條第一項、刑法第二條第一項
但書、第十一條、第二十八條、第五十五條、第三十七條第二項、三十八條第一項第
一款，判決如主文。
本案經檢察官林炳雄到庭執行職務。
中    華    民    國     八十九     年       六       月     十五   日
                              臺灣高等法院高雄分院刑事第七庭
                                  審判長法官  王光照
                                        法官  黃仁松
                                        法官  黃憲文
右正本證明與原本無異。
如不服本判決，應於判決送達後十日內向本院提出上訴狀，其未述理由者並應於提
出上訴狀後十日內向本院補提理由書（應附繕本)。
                                      書記官  黃全忠
中    華    民    國     八十九     年       六       月     十七   日
附錄：本判決論罪科刑法條：
修正前槍砲彈藥刀械管制條例第七條第一項
未經許可製造、販賣或運輸火藥、機關槍、衝鋒槍、卡柄槍或自動步槍者，處七年以
上有期徒刑。
┌───────────────────────────────────┐
│臺灣高等法院高雄分院八十九年度重上更三字第一八號槍砲彈藥刀械管制條例案│
│件附表一                                                              │
├────────┬─────┬────────────┬───┬───┤
│ 出 入 境 時 間 │出入境地點│    走私之物品名稱      │犯罪者│備  考│
│                │          │       │姓  名│      │
├────────┼─────┼────────────┼───┼───┤
│出境：八十二年二│出境：    │１、烏茲衝鋒槍三支。    │黃力郎│      │
│      月二十日凌│屏東縣恆春│２、中共黑星手槍一支。  │王玉彰│      │
│      晨五時三十│鎮大光漁港│３、０‧四五手槍一支。  │鄭錦元│      │
│      五分。    │          │４、九０手槍六支。      │江茂煙│      │
│入境：八十二年三│入境：    │５、轉輪手槍一支。      │楊瑞興│      │
│      月三日下午│恆春鎮大光│６、各類子彈五百顆。    │乙○○│      │
│      五時十分許│漁港      │                        │洪和順│      │
└────────┴─────┴────────────┴───┴───┘
┌───────────────────────────────────┐
│臺灣高等法院高雄分院八十九年度重上更三字第一八號槍砲彈藥刀械管制條例案│
│件附表二                                                              │
├──┬───────────┬──────┬──────┬──────┤
│編號│ 廠              牌  │  槍  號    │型    式    │鑑  定 結 果│
├──┼───────────┼──────┼──────┼──────┤
│ １ │仿SMITH&WESSON轉輪手槍│ 無槍號     │０‧三八INCH│不具殺傷力  │
├──┼───────────┼──────┼──────┼──────┤
│ ２ │仿SMITH&WESSON轉輪手槍│ 無槍號     │０‧三八INCH│不具殺傷力  │
├──┼───────────┼──────┼──────┼──────┤
│ ３ │仿SMITH&WESSON轉輪手槍│ 無槍號     │０‧三八INCH│不具殺傷力  │
├──┼───────────┼──────┼──────┼──────┤
│ ４ │仿中共北方工業甲司五九│五一七五一七│            │不具殺傷力  │
│    │四半自動手槍          │            │            │            │
├──┼───────────┼──────┼──────┼──────┤
│ ５ │子彈五十顆            │            │            │不具殺傷力  │
└──┴───────────┴──────┴──────┴──────┘
                        Ｊ


司法院資訊處製作；財團法人民間司法改革基金會備份。
